【裁判字號】    89,易,2511
【裁判日期】    891221
【裁判案由】    詐欺
【裁判全文】
臺灣桃園地方法院刑事判決                        八十九年度易字第二五一一號
    公  訴  人  臺灣桃園地方法院檢察署檢察官
    被      告  甲○○○
右列被告因詐欺案件，經檢察官提起公訴（八十九年度偵續字第一四二號），本院判
決如左：
    主  文
甲○○○意圖為自己不法之所有，以詐術使人將本人之物交付，處有期徒刑肆月，緩
刑年。
    事  實
一、甲○○○與乙○○係朋友關係，民國八十八年十月間甲○○○之經濟能力已陷窘
    迫，明知自己已無償債能力，竟意圖為自己不法之所有，於八十八年十月二十日
    ，至乙○○位在桃園縣桃園市鎮○街六號住處，向乙○○借款新台幣（下同）二
    十八萬元，為使乙○○堅信其有償債能力，除提出所持有其弟丙○○所有之中華
    映管股份有限公司股票一萬股以為債權之擔保，並佯以保證於同年十月二十七日
    前全部清償，若屆期未清償，願無條件配合乙○○處分該等股票，且其夫名下位
    在桃園市○路里○○鄰○○路七七號之房屋將贈與伊，伊亦得將該房屋出售後
    償還借款，致乙○○信以為真，而如數交付借款；詎清償期屆至，甲○○○並未
    依約償還，甚且避不見面，經乙○○查證，始知甲○○○之夫並未將前開房屋贈
    與甲○○○，而丙○○亦未同意甲○○○可處分其所有之前揭股票，乙○○始知
    受騙。
二、案經乙○○告訴臺灣桃園地方法院檢察署檢察官偵查起訴。
    理  由
一、訊據被告甲○○○矢口否認有詐欺犯行，辯稱：伊當時係因急於借款，才隨口說
    若未還款，可以處分股票或出售房屋，伊並無詐欺乙○○之意思云云。惟查，右
    揭事實業據告訴人乙○○指訴歷歷，並有載明以前揭股票質押借款及屆時如未清
    償，無條件配合處分以清償債務意旨之借據一紙及本票一張影本在卷可稽，而乙○○與被告雖係多年朋友關係，然當初係因被告提出前揭股票，且表示如未按期
    清償，願以處分股票及房屋所得清償債務，因而更堅定其借款予被告之意願，而
    丙○○僅係將股票借予被告供作借款之擔保，並未同意被告可自由處分該股票，
    亦分據告訴人乙○○及證人丙○○、曾素容到場結證在卷，足徵被告於借款之時
    ，明知其並無處分股票及房屋之權利，且其自身之經濟能力已陷於困頓，然為借
    得款項，竟以上開虛妄之詞詐欺乙○○，致乙○○信以為真而如數借款之行，至
    屬明確，被告辯稱無詐欺意思云云，並無可採，本件事證明確，被告犯行堪以認
    定，應予依法論科。
二、核被告所為係犯刑法第三百三十九條第一項之罪，爰審酌被告犯罪之動機、目的
    ，所生危害及犯罪後之態度等一切情狀，量處如主文所示之刑。
三、未查被告未曾受有期徒刑以上刑之宣告，有臺灣高等法院被告前案紀錄表一份在
    卷可稽，其因一時失慮，致罹刑章，經此偵審程序，當知所警惕，信無再犯之虞
    ，且被告已與告訴人乙○○達成民事和解，有和解書一份在卷可稽，本院認所宣
    告之刑以暫不執行為適當，爰併諭知緩刑三年，用啟自新。
據上論斷，應依刑事訴訟法第二百九十九條第一項前段，刑法第三百三十九條第一項
、第七十四條第一款，罰金罰鍰提高標準條例第一條前段，判決如主文。
本案經檢察官張春暉到庭執行職務。
中      華      民      國      八十九      年    十二    月    二十一  日
                                臺灣桃園地方法院刑事第一庭
                                    法  官    黃  斯  偉
右正本證明與原本無異。
如不服本判決，應於判決送達後十日內向本院提出上訴狀( 應附繕本 )，上訴於
臺灣高等法院。
                                    書記官    薛  淑  玲
中      華      民      國      八十九      年    十二   月    二十六   日
附論罪科刑依據之法條：
刑法第三百三十九條：
意圖為自己或第三人不法之所有，以詐術使人將本人或第三人之物交付者，處五年以
下有期徒刑、拘役或科或併科一千元（已提高十倍為一萬元）以下罰金。
以前項方法得財產上不法之利益或使第三人得之者，亦同。
前二項之未遂犯罰之。


司法院資訊處製作；財團法人民間司法改革基金會備份。
